臺灣高等法院刑事裁定
110年度抗字第1985號
抗  告  人  
即  受刑人  古忠勇


上列抗告人因聲明異議案件，不服臺灣桃園地方法院，中華民國
110年11月12日裁定（110年度聲字第3015號），提起抗告，本
院裁定如下： 
    主  文
抗告駁回。                                              
    理  由
一、原裁定意旨略以：抗告人即受刑人古忠勇（下稱受刑人）於
    聲明異議狀所執定應執行刑之裁量準據及他案定應執行刑情
    形之詞，無非係指摘其自身定應執行刑案件之裁量結果過重
    ，然此核屬對定應執行裁定或作為定刑基礎之判決有所不服
    ，而應提起抗告、上訴、再審或非常上訴以資救濟之問題，
    而與檢察官刑之執行或執行方法有指揮違法或不當情形迥異
    ，究非屬聲明異議可得審酌之範圍，受刑人欲以聲明異議之
    方式救濟之，與聲明異議之要件不符，自非適法，應予駁回
    等語。
二、抗告意旨略以：原審法院以104年度聲字第3289號裁定（下
    稱系爭裁定）其應執行有期徒刑25年2月，從形式上觀察，
    固未逾越刑法第51條第5款規定之外部性界限，惟上開系爭
    裁定未對受刑人整體犯罪態樣、時間密接性觀察，亦未說明
    有何為此裁量之理由，顯難謂與內部性界限之法律目的、比
    例原則及刑罰之公平性無違，懇請鈞院給予其從輕之裁定云
    云。
三、按受刑人或其法定代理人或配偶以檢察官執行之指揮為不當
    者，得向諭知該裁判之法院聲明異議，刑事訴訟法第484 條
    固定有明文。惟所稱「檢察官執行之指揮不當」，係指檢察
    官有積極執行指揮之違法及其執行方法有不當等情形而言，
    檢察官若依確定裁判指揮執行，即無執行之指揮違法或其執
    行方法不當之可言。倘對「法院」所為之判決或裁定（含定
    應執行刑之裁定）不服者，則應循上訴或抗告程序尋求救濟
    ；如該法院之判決或裁定，已經確定，則應另行依再審或非
    常上訴程序，加以救濟，非得以聲明異議方式為之（最高法
    院110 年度台抗字第1136號裁定意旨參照）。 
四、經查：受刑人因違反毒品危害防制條例等案件，先後經法院
    判處罪刑確定，且各罪均合於裁判確定前所犯數罪之情形，
    經檢察官聲請定其應執行刑，原審法院審核後認該聲請為正
    當，以上開系爭裁定其應執行有期徒刑25年2月，受刑人不
    服提起抗告，經本院以104年度抗字第981號裁定及最高法院
    於104年11月12日以104年度台抗字第799號裁定駁回抗告確
    定等情，有各該裁定書、本院被告前案紀錄表附卷可佐，是
    上開系爭裁定既經確定，已生實質之確定力，檢察官據以執
    行即難認有何違法或不當之處，且非經檢察總長向最高法院
    提起非常上訴撤銷之，不得再行爭執，更無從任意聲請本院
    重新更定執行刑，否則即有違一事不再理之原則。至抗告意
    旨指摘上開系爭裁定所定其應執行刑部分量刑不當，影響其
    權益，及違反內、外部性界限等云云，實係對於上開系爭裁
    定不服，循聲明異議程序，再事爭執，顯非就執行檢察官有
    積極執行指揮之違法或其執行方法有不當等節聲明異議，核
    與刑事訴訟法第484條規定之要件不符，且受刑人亦未具體
    指出檢察官之指揮執行有何不當之處，或本件原裁定有何違
    誤，其抗告意旨所述，顯係對法律規定有所誤會。綜上所述
    ，本件原審駁回其異議之聲明，核無違誤。抗告意旨仍執陳
    詞，認上開系爭裁定所定其應執行刑之刑期有違比例原則，
    且未說明定應執行之刑之裁量理由，此非得以聲明異議程序
    救濟，實難謂適法，應予駁回。
據上論斷，應依刑事訴訟法第412 條，裁定如主文。
中　　華　　民　　國　　110 　年　　12　　月　　29　　日
                  刑事第十七庭  審判長法　官  鄭水銓
                                      法　官  黃雅芬
                                      法　官  沈君玲
以上正本證明與原本無異。
不得再抗告。
                                      書記官  曾彥碩
中　　華　　民　　國　　110 　年　　12　　月　　29　　日